【裁判字號】    90,訴,41
【裁判日期】    900309
【裁判案由】    侵權行為損害賠償
【裁判全文】
臺灣屏東地方法院民事判決                                九十年度訴字第四一號
    原      告  乙○○
                            身.
                            男.
    訴訟代理人  甲○○      住.
    被      告  丙○○      籍.
                            （現押：臺灣屏東看守所）
                            身.
                            男.
右當事人間，請求侵權行為損害賠償事件，本院判決如左：
    主    文
被告應給付原告新台幣陸拾伍萬零貳佰肆拾元及自民國九十年一月十七日起至清償
日止，按年息百分之五計算之利息。
原告其餘之訴駁回。
訴訟費用由被告負擔分之三分之二；餘由原告負擔。
    事    實
甲、原告方面：
一、聲明：求為判決：被告應給付原告新台幣玖拾伍萬零貳佰肆拾元及自訴狀送達
    翌日即民國九○年一月十七日起至清償日止，按年息百分之五計算之利息。
二、陳述：
（一）原告係被告丙○○之伯父，被告於八十八年二月十日十九時許在屏東縣高樹鄉
      ○○村○○路五十七號處手持菜刀猛砍原告頭部，致原告受有頭頂部各六×一
      公分兩處裂傷，左臉部各×○．一公分，三×○．一分，二×○．一公分三處
      裂傷，左前臂四×○．五公分裂傷，左手三×○．一公分裂傷及顱骨骨折併顱
      內出血暨腦震盪、腦水腫等傷害，而急救送同慶醫院急後轉高雄榮總治療，並
      送至成大醫學院附設醫院就診，嗣因病情加重，於同年三月五日送至高雄榮總
      開刀，迄今仍有右側肢體偏癱等後遺症，被告因殺人未遂等案件，現由台灣屏
      東
      地方法院檢察署檢察官以八十八年偵字第二○六○號、八十八年偵緝字第二九
      二號偵查起訴。
（二）按因故意或過失，不法侵害他人之權利者，負損害賠償責任。故意以背於善良
      風俗之方法，加損害於他人者亦同。不法侵害他人之身體或健康者，對於被害
      人因此喪失或減少勞動能力或增加生活上之需要時，應負損害賠償責任。不法
      不法侵害他人之身體、健康、名譽、自由、信用、隱私、貞操，或不法侵害其
      人格法益而情節重大者，被害人雖非財產上之損害，亦得請求賠償相當之金額
      。其名譽被侵害者，並得請求回復名譽之適當處分。民法第一百八十四條、第
      一百九十三條定有明文。被告上開侵權行為侵害原告之權利，爰依法訴請賠償
     １醫藥費部分：原告受傷後，自八百八十年二十月十一日起，至八十八年三月
       二十六日止，支付醫藥費貳拾玖萬貳仟貳佰肆拾元。
     ２看護費用：原告顱內出血住院治療期間需有專人照顧，八十八年二月十一日
     至十三日在高雄榮總住院三天，同年三月一日至五日在成大醫院住院四天，同
     年三月五日至二十六日在高雄榮總住院二十二天，合計二十九天，每天看護費
     用二千元，故請求看護費用五萬八千元。
     ３減少收入部分：原告雖年七十歲，但未受傷前，耕種一甲地毛豆及三分地檸
     檬樹，但受傷後住院至今均未能收獲故損失估計十萬元。
     ４原告因身體受傷，精神肉體所受痛苦甚大，故請求償非財產上損害金額伍拾
     萬元。右述各項損害，請向被告請求拒不給付，為此提起本件訴訟。
三、證據：提出：診斷書影本四份、收據影本十三紙、戶籍謄本等為證。
乙、被告方面：
壹、被告：
一、聲明：求為判決駁回原告之訴。
二、陳述：
    對原告主張侵權行為之事實不爭執，對原告主張之看護費用及醫藥費用主張均不
    爭執，願與原告和解但原告提出之金額過高致未能和解云云。
丙、本院依職權調取八十九年偵緝字第三一一號刑事卷。
    理    由
甲、本件原告主張：原告係被告丙○○之伯父，被告於八十八年二月十日十九時許在
    屏東縣高樹鄉○○村○○路五十七號處手持菜刀猛砍原告頭部，致原告受有頭頂
    部各六×一公分兩處裂傷，左臉部各×○．一公分，三×○．一分，二×○．一
    公分三處裂傷，左前臂四×○．五公分裂傷，左手三×○．一公分裂傷及顱骨骨
    折併顱內出血暨腦震盪、腦水腫等傷害，而急送同慶醫院急救後轉高雄榮總治療
    ，並送至成大醫學院附設醫院就診，嗣因病情加重，於同年三月五日送至高雄榮
    總開刀，迄今仍有右側肢體偏癱等後遺症，被告因殺人未遂等案件，現由台灣屏
    東
    地方法院檢察署檢察官以八十八年偵字第二○六○號、八十八年偵緝字第二九二
    號偵查起訴。被告之侵權行為致原告受有損害，原告爰依民法第一百八十四條、
    第一百九十三條訴請被告給付醫藥費貳拾玖萬貳仟貳佰肆拾元，看護費用原告
    顱內出血住院治療期間需有專人照顧，八十八年二月十一日至十三日在高雄榮總
    住院三天，同年三月一日至五日在成大醫院住院四天，同年三月五日至二十六日
    在高雄榮總住院二十二天，合計二十九天，每天看護費用二千元，故請求看護費
    用五萬八千元。減少收入部分原告雖年七十歲，但未受傷前，耕種一甲地毛豆及
    三分地檸檬樹，但受傷後住院至今均未能收獲故損失估計十萬元，原告因身體受
    傷，精神肉體所受痛苦甚大，故請求償非財產上損害金額伍拾萬元。右述各項損
    害，請向被告請求拒不給付，為此提起本件訴訟。被告則對原告主張侵權行為之
    事實不爭執，對原告主張之看護費用及醫藥費用主張均不爭執，願與原告和解但
    原告提出之金額過高致未能和解云云。
乙、原告主張被告前揭侵權行為事實，業據其提出診斷書影本四份、收據影本十三紙
    、戶籍謄本等為證，被告於八十八年二月十日十九時許在屏東縣高樹鄉○○村○
    ○路五十七號處手持菜刀猛砍原告頭部，致原告受有頭頂部各六×一公分兩處裂
    傷，左臉部各×○．一公分，三×○．一分，二×○．一公分三處裂傷，左前臂
    四×○．五公分裂傷，左手三×○．一公分裂傷及顱骨骨折併顱內出血暨腦震盪
    、腦水腫等傷害，而急送同慶醫院急後轉高雄榮總治療，並送至成大醫學院附設
    醫院就診，嗣因病情加重，於同年三月五日送至高雄榮總開刀，迄今仍有右側肢
    體偏癱等後遺症，被告因殺人未遂等案件，現由台灣屏東法院檢察署檢察官偵查
    起訴，本院依職權調取上開卷宗核與原告主張相符，被告對此亦不爭執，原告主
    張堪信為真實。
三、被告不法侵害原告之身體，既經認定，依民法第一百八十四條、第一百九十三條
    、第一百九十五條對原告因而所受之損害，自應負賠償責任。
四、原告請求被告賠償費用，是否應予准許，分述為次：
（一）醫療費貳拾玖萬貳仟貳佰肆拾元部份：查依原告提出之單據，依原告所受傷
      害及各收據載明治療費別，自屬治療上之必要費用，被告對此亦不爭執，自應
      由被告賠償原告。
（二）收入減少部分：原告主張受傷後，原告雖年七十歲，但未受傷前，耕種一甲地
      毛豆及三分地檸檬樹，但受傷後住院至今均未能收獲故損失估計十萬元部分，
      惟依一般工作勞動退休年齡為六十五歲，原告未能證明其仍有勞動能力，且本
      院審理中命其提出收入之證明，原告均未能舉證，按損害賠償之債須債權人證
      明有損害始能請求賠償，原告就其主張收入既未能證明，其請求即無理由。
（三）看護費用五萬八千元：原告顱內出血住院治療期間需有專人照顧，八十八年二
      月十一日至十三日在高雄榮總住院三天，同年三月一日至五日在成大醫院住院
      四天，同年三月五日至二十六日在高雄榮總住院二十二天，合計二十九天，每
      天看護費用二千元，故請求看護費用五萬八千元，業據其提出診斷書影本四份
      及證明書等為證，核依原告所受傷勢非輕，須有人看護，且被告對此亦不爭執
      ，故原告此部分請求為有理由，應予准許。
（四）精神慰籍金部分：查原告受傷多處，肉體、精確受極大痛苦，本院斟酌實際情
      況，及兩造之身分、地位，原告請求伍拾萬元，自嫌過高，應予核減為拾萬
      元，方屬公允，逾此數額之請求，為無理由。
五、結論：本件原告之訴，為一部有理由，一部無理由，並依民事訴訟法第七十九條
          但書，判決如主文。
中      華      民      國    九十      年      三      月      九      日
                                    臺灣屏東地方法院民事第一庭
~B法      官  李芳南
右為正本，係照原本作成。
如對本判決上訴，須於判決送達後廿日內向本院提出上訴狀。
~B法院書記官  許水生
中      華      民      國    九十      年      三      月      九       日


司法院資訊處製作；財團法人民間司法改革基金會備份。
